臺灣高雄地方法院交通事件裁定　　　　　　　　九十三年度交聲字第二七六號
　　原處分機關　高雄市政府
　　異　議　人　甲○○
　　即受處分人
右列受處分人因違反道路交通管理處罰條例案件，對於高雄市政府中華民國九十三年
五月二十日所為之處分（原處分：北市警交大字第ＡＣＵ０７０２２０號），聲明異
議，本院裁定如左：
    主  文
異議駁回。
    理  由
一、本件聲明異議意旨詳如聲明異議狀所載。（如附件）
二、按汽車在交岔路口十公尺內不得臨時停車，道路交通安全規則第一百十一條第一
    項第二款定有明文，又汽車駕駛人在交岔路口十公尺內臨時停車者，處新臺幣三
    百元以上六百元以下罰鍰，道路交通管理處罰條例第五十五條第一項第二款亦有
    明文。
三、受處分人經本院合法傳喚，然未到庭，惟據其提出之聲明異議狀否認有何違反道
    路交通管理處罰條例規定之行為，辯稱：其並無上開違規事實，警方應提出其違
    規停車之照片證明之云云。經查：受處分人甲○○所有之車號Ｅ５─一一六一號
自用小客車於民國（下同）九十三年四月五日十九時五十五分許，違規停放在台
    北市○○○路○段四四八號交叉路口之事實，業據證人即本件舉發警員呂明昆到
    庭證稱：「：：：我是站在忠孝東路與昆陽街口之昆陽捷運站的出口，我的對面
    車道就是忠孝東路六段四四八號人行天橋，當時該處有些違規停車，我站在捷運
    站出口，對他們鳴哨請他們離開，有些人已經離開，但就有一部Ｅ５─一一六一
    號紅色轎車，還是繼續停在我對向的交岔路口沒有離開，我繼續吹哨，他還是沒
    有離開，我就等綠燈後就走過去，駕駛人有要駛離的動作，我已經到達他的車前
    ，我就示意他停車，當時駕駛人是於忠孝東路上西往東的方向，當時燈號是紅燈
    ，所以他不是要離開路口，而是因為看到我，才有移動車子的動作，我就請他把
    車子靠邊停車：：：當時車主停車的位置，的確是在交岔路口十公尺內。當時異
    議人停車於該交岔路口至少有五分鐘。」、「：：：我可以提出照片，顯示當時
    取締地點，劃箭頭的地方，就是異議人停車的地方，此路口有四個車道，我不可
    能於紅燈時可以穿越過去：：：」等語綦詳（詳見本院九十三年六月二十九日訊
    問筆錄），衡諸證人呂明昆為執法人員，與受處分人素不相識，應無誣指其違規
    之理，況交通警員掣單舉發違反道路交通管理處罰條例所列之違規事實，本質上
    為行政處分，係公務員基於職務上權力，依法就特定之具體事件所為具有公法上
    效果之單方行政行為，基於公務員為公法上行為具有公信力之原則，該行政處分
    當可被推定為真正，其據以依法處分之事實認定亦為真正無誤，此與民事訴訟法
    第三百五十五條第二項規定：「文書依其程式及意旨得認作公文書者，推定其為
    真正」之情形相同，本此公信原則，乃立法者賦予行政機關制定違反道路交通管
    理事件統一裁罰基準及處理細則，使勤務警員得當機處分以達其維護交通秩序、
    安全之行政目的，反之，若謂公務員一切行政行為均需預留證據以證其實，則國
    家行政勢必窒礙難行，據此，刑事訴訟法就犯罪證據有關之規定中與屬行政秩序
    罰之交通違規裁罰本質不合之部分，自不在準用之列，從而，受處分人既未就執
    勤警員之舉發有誤提出相關證據以供調查，本院經查亦無任何證據足資證明其有
    捏造事實違法取締之情事，則執勤警員本其維護通秩序、安全職責所為之舉發，
    自應受到合法、正確之推定，證人呂明昆之證言應堪採信，並足以認定受處分人
    之違規事實，無庸另佐以舉發照片證明之，是受處分人所辯其未違規云云，要屬
    事後卸責之詞，不足採信。本件事證明確，受處分人於右揭時地在交岔路口十公
    尺內之路段上臨時停車之違規行為，堪以認定。
四、綜上所述，受處分人所有之上開自用小客車確有於右開時地在交岔路口十公尺內
    之路段上臨時停車之違規行為，因受處分人於應到案日期前申訴，原處分機關依
    道路交通管理處罰條例第五十五條第一項第二款及違反道路交通管理事件統一裁
    罰基準表等規定以高市府交裁字第裁３２─ＡＣＵ０７０２２０號裁決書裁處受
    處分人罰鍰新台幣六百元，核無違誤，本件受處分人之異議為無理由，自應將其
    異議駁回。
據上論斷，應依道路交通案件處理辦法第十九條，裁定如主文。
中      華      民      國    九十三    年      六      月     三十     日
                                       臺灣高雄地方法院交通法庭
                                           法  官    張  茹  棻
右正本證明與原本無異。
如不服本裁定，應於裁定送達後五日內，向本院提出抗告狀。
                                           書記官    李  忠  霖
中      華      民     國    九十三    年      七      月      一      日
